【裁判字號】    98,裁,2361
【裁判日期】    980930
【裁判案由】    營利事業所得稅
【裁判全文】
最  高  行  政  法  院  裁  定
                                      98年度裁字第2361號
上  訴  人  頂立工業股份有限公司
代  表  人  甲○○○
被 上訴 人  財政部臺灣省北區國稅局
代  表  人  乙○○
                          （送達代收人  丙○○
上列當事人間營利事業所得稅事件，上訴人對於中華民國98年6
月24日臺北高等行政法院97年度訴字第3233號判決，提起上訴，
本院裁定如下：
    主  文
上訴駁回。
上訴審訴訟費用由上訴人負擔。
    理  由
一、按對於高等行政法院判決之上訴，非以其違背法令為理由，
    不得為之，行政訴訟法第242條定有明文。依同法第243條第
    1項規定，判決不適用法規或適用不當者，為違背法令；而
    判決有同條第2項所列各款情形之一者，為當然違背法令。
    是當事人對於高等行政法院判決上訴，如依行政訴訟法第24
    3條第1項規定，以高等行政法院判決有不適用法規或適用不
    當為理由時，其上訴狀或理由書應有具體之指摘，並揭示該
    法規之條項或其內容；若係成文法以外之法則，應揭示該法
    則之旨趣，倘為司法院解釋或本院之判例，則應揭示該判解
    之字號或其內容。如以行政訴訟法第243條第2項所列各款情
    形為理由時，其上訴狀或理由書，應揭示合於該條項各款之
    事實。上訴狀或理由書如未依此項方式表明者，即難認為已
    對高等行政法院判決之違背法令有具體之指摘，其上訴自難
    認為合法。
二、上訴人民國（下同）89年度營利事業所得稅結算申報，列報
    全年所得額新臺幣（下同）38,130,749元，被上訴人初查依
    申報數核定，嗣經法務部調查局北部地區機動工作組（下稱
    北機組）查獲虛報營業成本133,191,867元，通報被上訴人
    重行核定171,322,616元，應補稅額33,297,967元，並按所
    漏稅額處1倍罰鍰33,297,900元（計至百元止）。上訴人不
    服，申請復查，未獲變更，提起訴願，經財政部以95年11月
    9日台財訴字第09500263950號訴願決定駁回。上訴人猶不服
    ，遂提起行政訴訟，經臺北高等行政法院96年度訴字第55號
    判決將訴願決定及原處分（即復查決定）關於營業費用－郵
    電費部分之核定及罰鍰均撤銷，上訴人就該判決不利之部分
    提起上訴，並經本院97年度裁字第583號駁回上訴，案經被
    上訴人依上開確定判決之意旨以97年7月25日北區國稅法一
    字第0970007904號重核復查決定追減全年所得額240元，其
    餘維持原核定（下稱原處分）。上訴人不服，提起訴願遭駁
    回，遂提起行政訴訟，經臺北高等行政法院97年度訴字第32
    33號判決駁回，上訴人對之提起上訴，主張：原判決未就已
    確定部分重為決定部分撤銷，復認為被上訴人變更全年所得
    額並無不合，然上訴人請求範圍僅限於罰鍰部分並未就全年
    所得額部分爭執，原判決顯有訴外裁判。本件被上訴人並未
    查得任何虛列成本費用之資料，即以北機組為稽徵機關相混
    ，認被上訴人核補稅款合法，有適用法律不當之違法。所得
    稅法第110條之處罰構成要件為漏報或短報，與被上訴人所
    主張虛列成本費用不同，又查核準則之制訂雖有所得稅法第
    80條第5項之法律授權，依司法院釋字第313號、第394號、
    第402號解釋，涉及人民權利限制其處罰條件應以法律訂之
    ，本件被上訴人援引查核準則第67號規定顯違反前述解釋之
    意旨等語，雖以該判決違背法令為由，惟核其上訴理由，係
    就原審取捨證據、認定事實之職權行使，指摘其為不當，並
    就原審已論斷者，泛言未論斷，或就原審所為論斷，泛言其
    論斷矛盾，而非具體說明其有何不適用法規或適用法規不當
    之情形，並揭示該法規之條項或其內容，及合於行政訴訟法
    第243條第2項所列各款之事實，難認對該判決之如何違背法
    令已有具體之指摘。依首開規定及說明，應認其上訴為不合
    法。
三、據上論結，本件上訴為不合法。依行政訴訟法第249條第1項
    前段、第104條、民事訴訟法第95條、第78條，裁定如主文
    。
中    華    民    國    98    年    9     月    30    日
                    最高行政法院第四庭
                        審判長法官  劉  鑫  楨
                              法官  侯  東  昇
                              法官  劉  介  中
                              法官  曹  瑞  卿
                              法官  陳  鴻  斌
以  上  正  本  證  明  與  原  本  無  異
中    華    民    國    98    年    10    月    1     日
                              書記官  張  雅  琴


司法院資訊處製作；財團法人民間司法改革基金會備份。
